高雄高等行政法院簡易判決
　　　　　　　　　　　　　　　　　96年度簡字第254號
原　　　告　甲○○
被　　　告　台南縣稅捐稽徵處
代　表　人　乙○○處長
上列當事人間因牌照稅事件，原告不服台南縣政府中華民國96年
4月20日府行濟字第0960039442號訴願決定，提起行政訴訟。本
院判決如下︰
    主  文
原告之訴駁回。
訴訟費用由原告負擔。
    事實及理由
一、緣原告所有TD-1086號自用小客車（下稱系爭車輛），經監
    理機關於民國（下同）88年12月15日以逾檢註銷牌照，復於
    95年9月12日在嘉義市○○路199號嘉義市○○○○路行駛，
    經嘉義市稅捐稽徵處查獲，案移新營監理站送經被告審理結
    果，核其經註銷牌照，且未繳納92年、94年及95年（原告89
    年至91年使用牌照稅及92年1月至8月使用牌照稅，前已因逾
    檢註銷牌照復使用道路遭查獲，經被告補稅並處罰在案，原
    告並另於95年8月28日自行繳納93年全年及94年部分牌照稅
    ）使用牌照稅復使用公共道路屬實，被告乃依使用牌照稅法
    第28條第2項規定，核處92年、94年及95年應納使用牌照稅
    額2倍之罰鍰，合計新台幣（下同）23,300元（計至百元止
    ），並分別補徵94年及95年使用牌照稅3,882元及7,120元（
    92年使用牌照2,868元，尚未開單補徵）。原告不服，申請
    復查，被告就補徵95年使用牌照稅7,120元部分更正為4,974
    元，其餘則駁回其復查。原告乃不服，提起訴願，遭決定駁
    回，遂提起本件行政訴訟。
二、原告起訴主張略以：（一）被告補徵、罰緩系爭車輛92年、
    94年及95年牌照稅乙案，係依據嘉義市稅捐稽徵處（原告誤
    為嘉義縣稅捐稽徵處）照相採證系爭車輛使用公共道路。惟
    系爭車輛自遭監理機關逕行註銷牌照後，即停於廢車場未再
    使用，並無如嘉義市稅捐稽徵處所指證使用公共道路。嘉義
    市稅捐稽徵處照相採證系爭車輛使用公共道路相片之1，內
    有3部車輛，雖使用公共道路，但皆無車號，車型不同，顏
    色亦無法辨識，相片之2內容僅為系爭車輛，並無其他道路
    、樓房、背景及他物，無法證明該車牌為相片之1中3部車輛
    之1，更無法證明系爭車輛使用公共道路。（二）嘉義市稅
    捐稽徵處2張採證系爭車輛使用公共道路相片，並不相容，
    令人合理懷疑，相片之1係在公共道路採證所得，無法證明
    使用公共道路之車號，相片之2係在廢車場或停車場採證所
    得，無法明確證明系爭車輛使用公共道路。嘉義市稅捐稽徵
    處取締註銷牌照之車輛使用公共道路，其依據之證據相片應
    明確（例如原告提供之警察機關採證相片，車輛車牌清楚且
    明確使用公共道路），遭民眾爭議之證據或證據力薄弱之證
    據，應不予採用，強行使用則應予廢除，以免遭民怨，對行
    政機關產生不信任感。行政機關握有各項資源，可服務人民
    ，亦可藉此干涉、取締民眾，百姓只有待宰的份，毫無反駁
    的能力，惟應讓人民心服口服、心甘情願;此件僅依「2張無
    法相容之採證相片，採證時間相同」而認定系爭車輛使用公
    共道路，實罔費人民納稅錢及行政機關擁有之各項高科技、
    精密資源云云，並聲明求為判決訴願決定及原處分均撤銷。
三、被告則以：（一）使用牌照稅法第3條第1項規定：「使用公
    共水陸道路之交通工具，無論公用、私用．．．交通工具所
    有人或使用人應向所在地主管稽徵機關請領使用牌照，繳納
    使用牌照稅。」同法第13條第1項、第2項規定：「交通工具
    所有人或使用人對已領使用牌照之交通工具，不擬使用者，
    應向交通管理機關申報停止使用，．．。」「交通工具未經
    所有人或使用人申報停止使用者，視為繼續使用，仍應依法
    課徵使用牌照稅。」同法第28條第2項規定：「報停、繳銷
    或註銷牌照之交通工具使用公共水陸道路經查獲者，除責令
    補稅外，處以應納稅額2倍之罰鍰。」財政部89年8月2日台
    財稅第0890454897號函釋：「逾期檢驗被註銷牌照之車輛，
    嗣後因違規行駛被查獲，其查獲年度使用牌照稅應補徵至最
    後一次查獲日止。」（二）查本件原告所有系爭車輛，經監
    理機關於88年12月15日逾檢註銷牌照，復於95年9月12日因
    在嘉義市○○路199號市○○○○路行駛，經嘉義市稅捐稽
    徵處查獲，案經交通部公路總局嘉義區監理所新營監理站送
    經被告審查結果，核其經註銷牌照，且未繳納92年、94年及
    95年使用牌照稅，復使用公共道路屬實，此有嘉義市稅捐稽
    徵處車輛總檢查違反使用牌照稅法案件舉發單附案可稽，被
    告爰依上揭規定按92年、94年及95年應納稅額2,868元、3,8
    82元及4,974元分別核處2倍罰鍰計23,300元，依法並無不合
    。至補徵94年、95年本稅部分，被告復查決定依上揭財政部
    函釋，更正95年使用牌照稅至95年9月12日查獲違章時為4,9
    74元（1月1日至9月12日止），94年使用牌照稅則維持原核
    定稅額，揆諸上開規定，亦無違誤。（三）原告所爭執者在
    於系爭車輛註銷牌照後，即停於廢車場未再使用，嘉義市稅
    捐稽徵處舉發依憑裁罰之遠近照片，係分別採證所得，並不
    足以證明系爭車輛有行駛公共道路事實乙節，被告為確認本
    件舉發兩張照片中之車輛是否同一，於96年1月26日函文向
    原舉發機關嘉義市稅捐稽徵處查詢，經該處以96年2月2日嘉
    市稅消字第0960704777號函復：「本處前於95年9月12日舉
    發TD-1086號車輛違反使用牌照稅法一案，經查舉發單車牌
    辨識系統影像其近距離拍照之車輛是行駛在嘉義市○○路19
    9號新市○○○○○路上（詳附照片），請查照。」又經台
    南縣政府訴願承辦人電洽嘉義市稅捐稽徵處，據該處承辦人
    所稱，該處舉發違規車輛所架設於路口之照相機，均係兩台
    同時拍照，一台係遠拍，另一台則近拍，依本件兩張照片所
    顯示時間均為2006年9月12日12時19分觀之，嘉義市稅捐稽
    徵處之說明已甚為明確，故本件卷附兩張照片應係同時拍照
    ，照片內之車輛亦應為同一車輛無誤，是本件系爭車輛因逾
    檢註銷牌照後，復於95年9月12日行駛在嘉義市○○路199號
    嘉義市○○○○路被舉發違規，有照片附案可稽，乃不爭之
    事實，足證其經註銷牌照，復使用公共道路違章事證明確。
    次按財政部88年6月24日台財稅第881921601號函釋：「車輛
    經監理機關吊銷及註銷牌照後行駛公路被查獲，其查獲年度
    及以前年度，均應依使用牌照稅法第28條規定補稅處罰。說
    明：二、．．．經監理機關吊銷或逕行註銷牌照之車輛，由
    於車輛所有人未辦理報停及繳回牌照，與一般車輛無異，仍
    可照常懸掛牌照行駛公共道路，為防杜取巧逃漏，類此經監
    理機關吊銷或逕行註銷牌照之車輛，其行駛公路被查獲，．
    ．．其查獲年度以外之其餘年度亦應予以補稅處罰。」本件
    系爭車輛既經監理站於88年12月15日以逾檢註銷牌照在案，
    嗣因系爭車輛未依首揭使用牌照稅法第13條第1項規定辦理
    報停及繳回牌照，與一般車輛無異，仍可照常懸掛牌照行駛
    公共道路，依使用牌照稅法第13條第2項規定視為繼續使用
    ，被告乃依上揭財政部函釋，補徵94年與95年使用牌照稅及
    處罰鍰，並無不當，是其主張系爭車輛停放廢車場未再使用
    公共道路，核不足採等語，資為抗辯，並聲明求為判決駁回
    原告之訴。
四、按「使用公共水陸道路之交通工具，無論公用、私用或軍用
    ，除依照其他有關法律，領用證照，並繳納規費外，交通工
    具所有人或使用人應向所在地主管稽徵機關請領使用牌照，
    繳納使用牌照稅。」「交通工具所有人或使用人對已領使用
    牌照之交通工具，不擬使用者，應向交通管理機關申報停止
    使用，．．。」「交通工具未經所有人或使用人申報停止使
    用者，視為繼續使用，仍應依法課徵使用牌照稅。」「報停
    、繳銷或註銷牌照之交通工具使用公共水陸道路經查獲者，
    除責令補稅外，處以應納稅額2倍之罰鍰。」使用牌照稅法
    第3條第1項、第13條第1項前段、第2項及第28條第2項分別
    定有明文。又「主旨：車輛經監理機關吊銷及逕行註銷牌照
    後行駛公路被查獲，其查獲年度及以前年度，均應依使用牌
    照稅法第28條規定補稅處罰。說明：二、．．．但經監理機
    關吊銷或逕行註銷牌照之車輛，由於車輛所有人未辦理報停
    及繳回牌照，與一般車輛無異，仍可照常懸掛牌照行駛公共
    道路，為防杜取巧逃漏，類此經監理機關吊銷或逕行註銷牌
    照車輛，其行駛公路被查獲，自應比照未申報停止使用車輛
    ，．．．其查獲年度以外之其餘年度亦應予以補稅處罰。」
    「註銷牌照之車輛，在未領新牌照前未稅行駛被查獲，違反
    使用牌照稅法第28條規定，其罰鍰按實際使用期間應納稅額
    計算。」及「逾期檢驗被註銷牌照之車輛，嗣後因違規行駛
    被查獲，其查獲年度使用牌照稅應補徵至最後一次查獲日止
    。」財政部88年6月24日台財稅字第881921601號、89年5月5
    日台財稅字第0890452927號及89年8月2日台財稅第08904548
    97號函分別釋示在案。按財政部上述函釋係上級機關為下級
    機關在執行職務時所為之解釋，性質上屬行政規則；查其內
    容係闡明法規之原意，核與使用牌照稅法第28條規定意旨相
    符，本院自得予以援用，合先敘明。
五、本件原告所有系爭車輛，經監理機關於88年12月15日以逾檢
    註銷牌照，復於95年9月12日在嘉義市○○路199號嘉義市○
    ○○○路行駛，經嘉義市稅捐稽徵處查獲，案移新營監理站
    送經被告審理結果，核其經註銷牌照，且未繳納92年、94年
    及95年（原告89年至91年使用牌照稅及92年1月至8月使用牌
    照稅，前已因逾檢註銷牌照復使用道路遭查獲，經被告補稅
    並處罰在案，原告並另於95年8月28日自行繳納93年全年及
    94年部分牌照稅）使用牌照稅復使用公共道路屬實，被告乃
    依使用牌照稅法第28條第2項規定，核處92年、94年及95年
    應納使用牌照稅額2倍之罰鍰，合計23,300元（計至百元止
    ），並分別補徵94年及95年使用牌照稅3,882元及7,120元（
    92年使用牌照2,868元，尚未開單補徵）。原告不服，申請
    復查，被告就補徵95年使用牌照稅7,120元部分更正為4,974
    元，其餘則駁回其復查等情，此有原告違牌紀錄、繳稅紀錄
    、課稅紀錄與車籍等查詢資料、94年及95年全期使用牌照稅
    繳款書、嘉義市稅捐稽徵處車輛總檢查違反使用牌照稅法案
    件舉發單與違規照片、被告95年11月10日南縣稅法字第0950
    061354號處分書及復查決定書附於原處分卷可稽，洵堪信實
    。
六、原告雖以前詞資為爭議。惟查：
（一）被告為確認本件舉發兩張照片中之車輛是否同一，曾於96
      年1月26日函文向原舉發機關嘉義市稅捐稽徵處查詢，經
      該處以96年2月2日嘉市稅消字第0960704777號函復：「本
      處前於95年9月12日舉發TD-1086號車輛違反使用牌照稅法
      一案，經查舉發單車牌辨識系統影像其近距離拍照之車輛
      是行駛在嘉義市○○路199號新市○○○○○路上（詳附
      照片），請查照。」，此有被告96年1月26日南縣稅法字
      第0960003632號及嘉義市稅捐稽徵處96年2月2日嘉市稅消
      字第0960704777號函附於原處分可參。又經台南縣政府訴
      願承辦人電洽嘉義市稅捐稽徵處，據該處承辦人所稱，該
      處舉發違規車輛所架設於路口之照相機，均係兩台同時拍
      照，一台係遠拍，另一台則近拍，此有台南縣府訴願案件
      擬議意見書附於訴願卷可參。再觀諸原處分所附本件兩張
      照片所顯示時間均為2006年9月12日12時19分，足見嘉義
      市稅捐稽徵處之說明應可信為真實，故本件卷附兩張照片
      應係同時拍照，照片內之車輛亦應為同一車輛無誤。是本
      件系爭車輛因逾檢註銷牌照後，復於95年9月12日行駛在
      嘉義市○○路199號嘉義市○○○○路被舉發違規，此有
      照片附於原處分卷可稽，足證系爭車輛經註銷牌照，復使
      用公共道路違章事證明確。是原告主張：系爭車輛註銷牌
      照後，即停於廢車場未再使用，嘉義市稅捐稽徵處舉發依
      憑裁罰之遠近照片，係分別採證所得，並不足以證明系爭
      車輛有行駛公共道路事實云云，核不足採。
（二）本件系爭車輛既經監理站於88年12月15日以逾檢註銷牌照
      在案，嗣因系爭車輛未依前揭使用牌照稅法第13條第1項
      規定辦理報停及繳回牌照，與一般車輛無異，仍可照常懸
      掛牌照行駛公共道路，依使用牌照稅法第13條第2項規定
      視為繼續使用；又原告所有系爭車輛，每年應納牌照稅額
      為7,120元，88年12月15日經監理站以逾檢註銷牌照後，
      又於95年9月12日行經嘉義市○○路199號嘉義市○○○路
      旁，為嘉義市稅捐稽徵處拍照查獲逕行舉發，已如前述，
      而依牌照稅法第28條第2項之規定及前揭財政部函釋意旨
      ，車輛經監理機關逕行註銷牌照後，行駛公路被查獲，其
      查獲年度及以前年度，除追繳逾期未完稅年度及補徵查獲
      年度之稅款外，尚須分別依各該年度應納稅額裁處2倍之
      罰鍰。則被告依前揭規定按92年、94年、95年應納稅額2,
      868元、3,882元、4,974元分別核處2倍罰鍰計23,300元，
      依法並無不合。至補徵94年、95年本稅部分，被告復查決
      定依上揭財政部89年8月2日台財稅第0890454897號函釋規
      定，更正95年使用牌照稅至95年9月12日查獲違章時之4,9
      74元(1/1-9/12), 94年使用牌照稅則維持原核定稅額，揆
      諸上開規定，亦無違誤。
七、綜上所述，原告之主張既不足取，其所有系爭車輛因逾期未
    檢驗，經註銷其汽車牌照後，仍使用公共道路，被告乃核定
    原告應補繳使用牌照稅94年度3,882元、95年度（95年1月1
    日至9月12日）4,974元，並按92年、94年及95年度應納稅額
    分別裁處2倍之罰鍰，共計23,300元，揆諸首揭說明，其認
    事用法，均無違誤，訴願決定遞予維持，洵無不合。原告起
    訴意旨求為撤銷，為無理由，應予駁回。又本件事證已臻明
    確，兩造其餘攻擊防禦方法與判決結果不生影響，爰不一一
    論述，附此敘明。另本件屬簡易訴訟事件，爰不經言詞辯論
    為之。
據上論結，本件原告之訴為無理由，爰依行政訴訟法第233條第1
項、第236條、第195條第1項後段、第98條第1項前段，判決如主
文。
中　　華　　民　　國　　96　　年　  11　　月　　5　　 日
                  第二庭      法  官  許麗華
以上正本係照原本作成。
如不服本判決，應於判決送達後20日內向本院提出上訴書狀，其
未表明上訴理由者，應於提起上訴後20日內向本院提出上訴理由
書（須按對造人數附繕本）；如於本判決宣示或公告後送達前提
起上訴者，應於判決送達後20日內補提上訴理由書（須附繕本）
。未表明上訴理由者，逕以裁定駁回。
中　　華　　民　　國　　96　　年　  11　　月　　5　　 日
　　　　　　　　　　　　　　　書記官  李昱
附註：
行政訴訟法第235條（第1項、第2項）：
對於適用簡易程序之裁判提起上訴或抗告，須經最高行政法院之
許可。
前項許可，以訴訟事件所涉及之法律見解具有原則性者為限。
